【裁判字號】    99,交聲,319
【裁判日期】    990831
【裁判案由】    違反道路交通管理處罰條例聲明異議
【裁判全文】
臺灣新竹地方法院交通事件裁定         99年度交聲字第319號
原處分機關  交通部公路總局新竹區監理所新竹市監理站
異  議  人  甲○○
即受處分人
上列異議人即受處分人因違反道路交通管理處罰條例案件，對交
通部公路總局新竹區監理所新竹市監理站99年5 月11日以竹監新
四字第裁51-VP0000000號違反道路交通管理事件裁決書所為之處
分，聲明異議，本院裁定如下：
    主  文
異議駁回。
    理  由
一、按受處分人，不服主管機關所為之處分，得於接到裁決書之
    翌日起20日內，向管轄地方法院聲明異議；又交通法庭認為
    聲明異議無理由者，應以裁定駁回之，道路交通管理處罰條
    例第87條第1 項、道路交通案件處理辦法第19條分別定有明
    文。
二、次按行車速度應依速限標誌或標線之規定，道路交通安全規
    則第93條第1 項前段定有明文。又汽車駕駛人，行車速度，
    超過規定之最高時速，或低於規定之最低時速，除有第43條
    第1 項第2 款情形外，處新臺幣1200元以上2400元以下罰鍰
    。又汽車駕駛人有違反道路交通管理處罰條例第33條第1 項
    之規定者，除依原條款處罰鍰外，並予各記違規點數1 點，
    道路交通管理處罰條例第40條、第63條第1 項第1 款分別有
    明文規定。
三、原處分意旨略以：異議人即受處分人甲○○所有之車號6888
    -HF 號自小客車，於民國98年11月3 日20時47分許，行經台
    一線448.6 公里處，在時速限制70公里之路段，以時速87公
    里之速度超速行駛，經屏東縣警察局交通警察隊警員使用雷
    達測速儀測得異議人超速行駛，並填製舉發違反道路交通管
    理事件通知單（違規單號：VP0000000 ）逕行舉發。嗣經異
    議人提出申訴，經原處分機關函請舉發單位調查結果，仍認
    異議人駕駛上揭自小客車有前開違規行為，原處分機關乃依
    道路交通管理處罰條例第40條、第63條第1 項第1 款及違反
    道路交通管理事件統一裁罰基準表之規定，於99年5 月11日
    以竹監新四字第裁51-VP0000000號違反道路交通管理事件裁
    決書（下稱裁決書），裁處異議人罰鍰新臺幣（下同）1600
    元，並記違規點數1 點。
四、聲明異議意旨略以：異議人並無在98年11月3 日20時47分許
    行駛該道路，採證照片之車輛外觀及車牌無台灣省字樣，顯
    與其所有之車輛不符云云。
五、經查：
（一）本件異議人即受處分人甲○○所有之車號6888-HF 號自小
      客車，行經台一線448.6 公里處，該處行車速限為時速70
      公里，異議人以時速87公里之速度，超速行駛，經警以雷
      達測速儀採證拍照後，逕行舉發等事實，有上開裁決書、
      違規查詢報表、採證照片2 張及屏東縣政府警察局於99年
      4 月20日出具之屏警交字第0990018851號函1 紙附卷可稽
      。
（二）雖異議人以前詞置辯，惟其所提供之光碟內附照片2 張，
      內容無法辨識採證日期，而不得作為有利異議人之認定。
      復經本院依職權命屏東縣政府警察局將採證照片加洗放大
      ，可清楚分辨該車輛車牌號碼確有台灣省字樣無誤，此有
      上開採證照片在卷可稽。是異議人辯稱該違規車輛並非伊
      所有之系爭車輛云云，即無可採信。
（三）又本件舉發警員所使用之雷達測速儀為GATSOMETER廠牌、
      規格為24.125 GHz（K-Band）照相式，檢定合格單號碼為
      JOGA0000000A, JOGA0000000B，檢定日期為97年12月15日
      ，有效期限為98年12月31日等情，有經濟部標準檢驗局97
      年12月15日雷達測速儀檢定合格證書1 份在卷足證，而異
      議人於98年11月3 日20時47分許駕駛上揭車輛行經前開路
      段時，舉發員警所使用之前述雷達測速儀確仍在檢驗合格
      之有效期限內，其偵測之準確性自值得信賴，堪足憑信。
      是以本件執勤員警所使用上開雷達測速儀所測得之數據，
      其精確度當毋庸置疑。又照片顯示當時該路段只有異議人
      所駕駛之該部車，足見當時應無其他車輛與異議人駕駛之
      車輛併行而導致誤認之情形至明。從而，異議人當時超速
      行車經以科學儀器測得違規行為，並為警依法製單舉發，
      尚屬有據。故異議人確於前述時地，駕車行經最高速限為
      時速70公里之台一線448.6 公里處時，其行車時速為時速
      87公里，而有超速時速17公里之違規行為之事實，應堪認
      定。
六、綜上所述，異議人前揭所辯，尚難採信，本案事證明確，異
    議人有上開違規事實，堪以認定。從而原處分機關依道路交
    通管理處罰條例第40條之規定，裁處罰鍰1600元，並依同條
    例第63條第1 項第1 款規定，並記違規點數1 點之處分，核
    無違誤。本件異議人之異議為無理由，自應將其異議駁回。
七、據上論斷，應依道路交通案件處理辦法第19條，裁定如主文
    。
中    華    民    國    99    年    8     月    31    日
                  交通法庭  法  官  李毓華
以上正本證明與原本無異。
如不服本裁定，應於裁定送達後5 日內向本院提出抗告狀。
中    華    民    國    99    年    8     月    31    日
                            書記官  陳美利

司法院資訊處製作；財團法人民間司法改革基金會備份。
